【裁判字號】    89,交易,44
【裁判日期】    890526
【裁判案由】    過失傷害等
【裁判全文】
臺灣苗栗地方法院刑事判決                          八十九年度交易字第四四號
    公  訴  人  臺灣苗栗地方法院檢察署檢察官
    被      告  甲○○
右列被告因公共危險案件，經檢察官提起公訴（八十九年度偵字第一０六三號），本
院判決如左：
    主  文
甲○○服用酒類，不能安全駕駛動力交通工具而駕駛，處拘役拾日，如易科罰金以
佰元折算壹日。
被訴過失傷害部分不受理。
    事  實
一、甲○○於民國八十九年二月十五日下午五時許，在雲林縣古坑鄉永光村檳榔攤及
    泰勞宿舍，飲用二瓶啤酒及半瓶米酒等酒類後，其視覺及行為反應能力降低，判
    斷力及駛體能明顥受損，應明知已不能安全駕駛動力交通工具，仍於同日晚間七
    時四十分許貿然駕駛車牌號碼ＲＩ─四六七五號自用小貨車，行經雲林縣古坑鄉
    ○○村○○路一二四號前時，因酒後疲勞疏於注意路前狀況，致駛入對向車道，
    不慎撞及乙○○所駕駛ＳＤ─三六四０號自用小貨車，使乙○○受有左手及左腿
    瘀血之傷害（過失傷害部分業經撤回告訴），肇事後經警當場測得其呼氣酒精濃
    度達每公升零點六四毫克。
二、案經雲林警察局斗南分局報告臺灣雲林地方法檢察署呈請臺灣高等法院檢察署核
    令移轉臺灣苗栗地方法院檢察署檢察官偵查起訴。
    理  由
一、有罪部分：
    (一)右揭事實業據被告甲○○坦承不諱，且被告肇事後吐氣之酒精濃度為每公升零
      點六四毫克，有酒精濃度測試列印單附卷可稽，參以依照交通部運輸研究所七
      十九年八月對駕駛人行為之研究（酒醉駕車對駕駛行為之分析研究）指出，吐
      氣每公升酒精含量零點二五mg等於血液中酒精濃度（Blood Alcohol
      Concentration簡稱BAC）百分之零點零五（亦即每100ml血液中含50mg酒精）
      ，而（一）BAC到達百分之0.03至百分之0.05時，對駕駛能力之影響為：多數
      駕駛人心境逐漸變幻不定、視覺與反應靈敏性減弱、對速度及距離的判斷力差
      。對心理行為之影響為：觀察力逐漸欠缺、心情漸趨輕鬆、自信心增加、多話
      、精神狀態處於陶醉感。（二）BAC到達百分之0.05至百分之0.08時，對駕駛
      能力之影響為：反應遲鈍、駕駛能力受損、遲而不決或決而不行。對心理行為
      之影響為：情緒鬆弛、感情與行為趨向誇張、肌肉不協調、精神處於興奮狀態
      。（三）BAC到達百分之0.08至百分之0.15時，對駕駛能力之影響為：判斷力
      嚴重受到影響、體能與精神協調受損、駕駛之體能困難增加。對心理行為之影
      響為：產生情緒異常現象、步伐不平穩、言語不清、反應惡劣、記憶及判斷力
      受損、精神處於錯亂狀態。（四）超過百分之0.15，對駕駛能力之影響為：視
      線搖晃、駕駛已進入恍惚狀態、判斷及理解遭到扭曲、駕駛不穩定。對心理行
      為之影響為：意識不明、嘔吐、站、走及講話困難、責任感喪失、精神處於麻
      痺狀態。（五）超過百分之0.5，對駕駛人能力之影響為：無法開車。對心理
      行為之影響為：爛醉如泥、失去知覺可能致死、精神處於昏睡狀態。則被告駕
      駛前開小型車為動力交通工具，其有服用酒類，當場經警測試呼氣酒精濃度值
      為零點六四毫克，對照上開交通部之研究報告，被告呼氣酒精濃度值為零點六
      四毫克相當血液酒精濃度百分之零點一二八，對其駕駛能力之影響為：判斷力
      嚴重受到影響、體能與精神協調受損、駕駛之體能困難增加。對心理行為之影
      響為：產生情緒異常現象、步伐不平穩、言語不清、反應惡劣、記憶及判斷力
      受損、精神處於錯亂狀態。被告顯然不能安全駕駛動力交通工具即上開小型車
      ，且有駕車肇事之事實，則其酒後顯已不能安全駕駛動力交通工具。此外，復
      有雲林縣警察局舉發違反道路交通管理事件通知單影本一份及道路交通事故調
      查報告表及現場照片四幀附卷可稽，足徵被告自白內容與事實相符，本件事證
      已臻明確，被告犯行堪以認定，應依法論科。
    (二)核被告所為，係犯刑法第一百八十五條之三之服用酒類，不能安全駕駛動力交
      通工具而駕駛罪。爰審酌酒後駕車為近年交通事故發生之主因，影響他人身體
      、生命、財產至鉅，屢經各傳播媒體長期宣導，應為全國國民所共知，被告竟
      置若罔聞，於酒後吐氣之酒精濃度達每公升零點六四毫克而不能安全駕駛之情
      形，仍貿然駕駛自用小貨車，致人成傷，殊值非難；惟其犯後坦承犯行，態度
      良好等一切情狀，量處如主文第一項所示之刑，並諭知易科罰金之折算標準。
二、不受理部分：
    (一)公訴意旨略稱：被告甲○○於八十九年二月十五日晚間七時四十分許，駕駛Ｉ
      ─四六七五號自用小貨車，行經雲林縣古坑鄉○○村○○路一二四號前時，因
      酒後疲勞疏於注意路前狀況，致駛入對向車道，不慎撞及乙○○所駕駛ＳＤ─
      三六四０號自用小貨車，使乙○○受有左手及左腿瘀血之傷害，案經被害人乙
      ○○提出傷害告訴，因認被告另涉過失傷害罪嫌云云。
    (二)按告訴乃論之罪，告訴人於第一審辯論終結前得撤回其告訴，又告訴經撤回者
      ，應諭知不受理之判決，刑事訴訟法第二百三十八條第一項、第三百零三條第
      三款定有明文。
    (三)本件告訴人乙○○告訴被告甲○○案件，起訴書認被告係觸犯刑法第二百八十
      四條第一項前段之罪，依同法第二百八十七條前段之規定，須告訴乃論。茲據
      告訴人乙○○當庭撤回其告訴，揆諸首開說明，此部分即應諭知不受理之判決
      。
據上論斷，刑事訴訟法第第二百九十九條第一項前段、第三百零三條第三款，刑法第
一百八十五條之三、第四十一條、罰金罰鍰提高標準條例第二條，判決如主文。
中      華      民      國    八十九    年      五      月    二十六    日
                              臺灣苗栗地方法院刑事庭
                                      審判長法  官  巫  政  松
                                            法  官  張  珈  禎
      法  官  黃  賢  婷
右正本證明與原本無異。
如不服本判決，應於判決送達後十日內向本院提出上訴狀( 應附繕本 )，上訴於
臺灣高等法院台中分院。
                                            書記官  李  學  詩
中      華      民      國    八十九    年      五      月    二十六    日
附錄本案論罪科刑法條：
刑法第一百八十五條之三：
服用毒品、麻醉藥品、酒類或其他相類之物，不能安全駕駛動力交通工具而駕駛者，
處一年以下有期徒刑、拘役或三萬元以下罰金


司法院資訊處製作；財團法人民間司法改革基金會備份。
